臺灣高等法院高雄分院刑事判決
111年度上訴字第478號
上  訴  人  
即  被  告  吳偉豪


選任辯護人  蘇俊誠律師（法扶律師）
上列上訴人即被告因違反毒品危害防制條例案件，不服臺灣橋頭
地方法院110年度訴字第88號，中華民國111年2月16日第一審判
決（起訴案號：臺灣橋頭地方檢察署110年度偵字第1111號、第3
033號），提起上訴，本院判決如下：
    主  文
原判決關於其附表一編號1至5所處之刑及定應執行刑部分，均撤
銷。
吳偉豪犯如附表編號1至5所示之罪，各處如附表編號1至5「本院
主文」欄所示之刑。應執行有期徒刑肆年陸月。
    事實及理由
壹、程序部分
一、按上訴得明示僅就判決之刑、沒收或保安處分一部為之，修
    正後刑事訴訟法第348條第3項定有明文。參諸同條第1項後
    段及第3項規定之立法理由，上訴人就未提出具體理由聲明
    上訴部分，並無請求撤銷、變更原判決之意，自無再擬制視
    為全部上訴之必要；為尊重當事人設定攻防之範圍，並減輕
    上訴審審理之負擔，容許上訴權人僅針對刑、沒收或保安處
    分一部提起上訴，其未表明上訴之認定犯罪事實部分，固不
    在第二審之審判範圍。惟刑事訴訟第二審為覆審制，不因刑
    事訴訟法第348條第3項規定修正而有不同，第二審法院仍應
    就是否符合一部上訴規定進行審查，審查後如發現一部上訴
    所涉及之部分，於事實上及法律上均無從與未經上訴部分獨
    立判斷且其內在關連亦無法分割時，仍不得准以一部上訴為
    之；如無前述例外情形，於兼及保障上訴人之上訴權、當事
    人之程序利益及尊重當事人設定之攻防範圍考量，避免上訴
    人因而受突襲判決之不利益結果發生，而符合刑事訴訟法第
    348條第3項所定之一部上訴規定時，未表明上訴之犯罪事實
    部分，即不在第二審之審判範圍，對於原審未經上訴部分，
    則產生程序內部之一部拘束力，上級審應受原審認定之拘束
    而不再予以審查及評價，並本於訴訟經濟原則，亦不就原審
    未經上訴部分重予調查及辯論。
二、經查，上訴人即被告吳偉豪（下稱被告）因違反毒品危害防
    制條例第4條第2項之販賣第二級毒品罪（5罪），經原審判
    處罪刑後提起上訴，本院審查被告所提上訴理由狀之文義及
    內容，均未就上開犯罪事實、罪名及沒收部分表示不服，僅
    就有無毒品危害防制條例第17條第1項、刑法第59條之適用
    、量刑部分（含宣告刑及定應執行刑，下同）提起上訴（見
    本院卷第11至27頁），復經本院於準備程序時闡明刑事訴訟
    法第348條第3項一部上訴之意旨，被告及其辯護人均明示本
    案僅就原審判決關於量刑部分提起上訴，有準備程序筆錄可
    查（見本院卷第125至126頁），本院並於審判程序時再予確
    認，有審判程序筆錄可稽（見本院卷第164至165頁）。依據
    前開說明，被告係依刑事訴訟法第348條第3項規定，明示就
    原審判決關於量刑部分提起一部上訴，是本院僅就原判決量
    刑部分進行審理；至於原審認定之犯罪事實、罪名及沒收部
    分，均非本院審判範圍，本院亦不予以調查，先予敘明。
貳、實體部分
一、經本院審理結果，因被告表示僅就原審判決關於量刑部分提
    起上訴，業如前述，故本案被告所犯各罪之犯罪事實、證據
    、論罪及沒收部分之認定，均引用第一審判決書所載（如附
    件）。　　　
二、被告上訴意旨略以：
(一)被告就附件附表一編號1至5所示犯行，均有供出毒品來源即
    外號「草莓」之蔣坤昇，且依高雄市政府警察局楠梓分局員
    警職務報告所載，似因此查獲蔣坤昇，請求本院再予調查並
    依毒品危害防制條例第17條第1項規定減輕其刑。
(二)被告業已坦承犯行並積極配合偵審機關，節約司法資源之耗
    損，又被告所販賣之毒品數量非多，對社會危害非如大盤毒
    梟為劇，在客觀上足以引起一般人同情，請求依刑法第59條
    規定減輕其刑。
三、第二審判決書，得引用第一審判決書所記載之事實、證據及
     理由，對案情重要事項第一審未予論述，或於第二審提出
    有 利於被告之證據或辯解不予採納者，應補充記載其理由
    ，刑 事訴訟法第373條定有明文。經查：
(一)毒品危害防制條例第17條第1項部分
  1.犯毒品危害防制條例第4條至第8條、第10條或第11條之罪，
    供出毒品來源，因而查獲其他正犯或共犯者，減輕或免除其
    刑，同條例第17條第1項定有明文。所稱「供出毒品來源，
    因而查獲其他正犯或共犯者」，係指犯罪行為人翔實供出毒
    品來源之對向性正犯，或與其具有共同正犯、共犯（教唆犯
    、幫助犯）關係的人之具體事證，因而使調查或偵查犯罪之
    公務員得據以對之發動調查或偵查程序，並因此而確實查獲
    其人、其犯行者，始足該當。而其中所言查獲，除指查獲該
    其他正犯或共犯外，並兼及被告所指其毒品來源其事，且被
    告供出毒品來源，與偵查機關查獲其他正犯或共犯之間，必
    須具有因果關係，始足以當之。　
  2.查被告於本案被訴販賣第二級毒品甲基安非他命之期間，係
    自民國109年10月31日15時許起至109年12月11日2時許止，
    次數為5次，價格分別為新臺幣（下同）2,000元、1,500元
    、1,300元、2,000元、600元。原審雖以高雄市政府警察局
    楠梓分局員警職務報告所載（見原審訴卷第177、233至234
    頁），認警方查緝被告到案前已先行監聽蔣坤昇，非查獲被
    告後依其供述始對蔣坤昇發動偵查，故無毒品危害防制條例
    第17條第1項規定之適用。然據證人即製作上開職務報告之
    員警陳炫慈於本院審理時到庭證述：先前監聽被告電話，得
    知被告有跟1支門號的使用人即綽號「草莓」之人購買毒品
    ，但因該門號申登人非真正使用人，無法得知真正使用人的
    身分；對該門號實施通訊監察後，依然沒有情資可確認該門
    號真正使用人的身分；是被告到案後，經由被告指認，並供
    出對方使用之手機門號，才確認使用該門號的人就是綽號「
    草莓」的蔣坤昇等語（見本院卷第166至171頁），故在被告
    到案並指認蔣坤昇為綽號「草莓」之人前，警方雖已依法進
    行通訊監察而得知綽號「草莓」之人涉嫌販賣毒品給被告，
    然當時情資不足，就綽號「草莓」之人之真實身分為何，仍
    屬不明。因此，於被告供述前，警方對於綽號「草莓」之人
    係蔣坤昇，尚無客觀合理之依據，係至被告到案並供出後，
    警方始知悉綽號「草莓」之人即為蔣坤昇。
　3.嗣警方因此查獲蔣坤昇，並經臺灣橋頭地方檢察署檢察官以
    110年度偵字第10377號對蔣坤昇提起公訴，有該案起訴書在
    卷可參（見原審卷第185至189頁），其中蔣坤昇被訴分別於
    109年10月13、14、15日販賣甲基安非他命與被告，次數為3
    次，價格分別為500元、1,000元、1,000元。又據被告於本
    院審理時自承：若向蔣坤昇購買500元的毒品，可以1,500元
    到2,000元價格賣給下游，若購買1,000元的話可以賣3、4,0
    00元；我買的量足夠我販賣給我的下游等語（見本院卷第17
    9至180頁），是蔣坤昇販賣甲基安非他命與被告之時間，均
    在被告本案被訴販賣甲基安非他命時點之前，且前後之價量
    相當，堪認二者間具先後且相當之因果關係，故被告本案被
    訴如附表編號1至5所示犯行，均應依毒品危害防制條例第17
    條第1項規定減輕其刑。原審就此未及審酌，容有未洽，被
    告就此部分上訴為有理由，應由本院將原判決關於其附表一
    編號1至5所處之刑及定應執行刑部分予以撤銷改判。　　
(二)刑法第59條部分
　　按犯罪之情狀顯可憫恕，認科以最低度刑仍嫌過重者，固得
    依據刑法第59條規定酌量減輕其刑。條文所謂犯罪情狀，必
    須有特殊之環境及原因，在客觀上顯然足以引起一般同情，
    認為縱予宣告法定最低刑度猶嫌過重；而所謂犯罪情狀顯可
    憫恕，係指裁判者審酌刑法第57條各款所列事項以行為人之
    責任為基礎之一切情狀，予以全盤考量後，認其程度已達顯
    可憫恕之程度，始有其適用。又法條所謂最低度刑，在遇有
    其他法定減輕其刑之事由者，則是指適用該等法定減輕其刑
    事由後之最低刑度而言。經查，被告所適用之毒品危害防制
    條例第4條第2項之販賣第二級毒品罪，其法定刑之徒刑部分
    為無期徒刑、10年以上有期徒刑，因符合累犯加重（法定刑
    為無期徒刑部分不得加重）、偵審自白減輕要件及供出上游
    減免要件，可得宣告刑之範圍得減輕至有期徒刑1年9月以上
    。上訴意旨固以本案均自白犯行，販賣毒品量少價微，非與
    毒梟可比，且係貪圖小利致犯重典為由，主張有刑法第59條
    之適用，但並未證明或釋明被告有何特殊之環境及原因，在
    客觀上顯然足以引起社會一般同情，無從另以正當方式謀生
    ，不得不販賣第二級毒品牟利，致其所犯之罪應受有期徒刑
    1年9月以下之酌減優惠；而被告所指始終自白犯行部分，已
    於毒品危害防制條例第17條第2項予以評價，且此項犯後態
    度並非行為時之情狀，非刑法第59條應予審酌事項，上訴意
    旨就此部分所指，並無理由，應予駁回。　　
(三)爰以行為人之責任為基礎，並審酌被告貪圖利益之動機及目
    的，以附件附表一編號1至5所示方式販賣甲基安非他命，並
    考量被告上開各次販賣甲基安非他命數量及犯罪所得均非甚
    鉅，且被告始終坦承犯行，配合偵辦毒品來源，犯後態度良
    好，另參酌被告之前案紀錄（構成累犯部分不重覆評價），
    自陳國中畢業，從事司機助理搬貨工作，與妻子、2個小孩
    同住（見本院卷第181頁）之智識程度、家庭生活狀況等一
    切情狀，就被告如附表編號1至5所示之罪，分別量處如附表
    編號1至5「本院主文」欄所示之刑。　
(四)定應執行刑部分　
　  按數罪併罰之定應執行之刑，係出於刑罰經濟與責罰相當之
    考量，並非予以犯罪行為人或受刑人不當之利益，相較於刑
    法第57條所定科刑時應審酌之事項係對一般犯罪行為之裁量
    ，定應執行刑之宣告，乃對犯罪行為人本身及所犯各罪之間
    的總檢視，除應考量行為人所犯數罪反應出之人格特性，並
    應權衡審酌行為人之責任與整體刑法目的及相關刑事政策，
    在量刑權之法律拘束性原則下，依刑法第51條第5款之規定
    ，採限制加重原則，以宣告各刑中之最長期為下限，各刑合
    併之刑期為上限，但不得逾30年，資為量刑自由裁量權之外
    部界限，並應受法秩序理念規範之比例原則、平等原則、責
    罰相當原則、重複評價禁止原則等自由裁量權之內部界限之
    支配，使以輕重得宜，罰當其責，俾符合法律授與裁量權之
    目的，以區別數罪併罰與單純數罪之不同，兼顧刑罰衡平原
    則。經審酌被告所犯本案5次犯行之刑度總計已逾18年，惟
    均屬侵害同一法益及相同類型之販賣第二級毒品罪，犯罪手
    法相近、所販售之購毒者共計2人、及其全部獲致之犯罪所
    得，而犯罪期間集中於109年10月至同年12月間，及被告依
    各該具體犯罪事實所呈現整體犯行之應罰適當性等情狀，爰
    就其上開撤銷改判部分所處之刑，定其應執行之刑如主文第
    2項所示。　
據上論結，應依刑事訴訟法第369條第1項前段、第364條、第373
條、第299條第1項前段，判決如主文。　　　　　
本案經檢察官陳俊宏提起公訴，檢察官呂建昌、劉玲興到庭執行
職務。
中　　華　　民　　國　　111 　年　　10　　月　　18　　日
                  刑事第七庭    審判長法  官  李璧君
                                      法  官  李東柏
                                      法  官  鍾佩真
附表：
編號 原判決宣告刑及沒收 本院主文 （僅對於原判決各罪量刑部分）  1 吳偉豪販賣第二級毒品，累犯，處有期徒刑伍年肆月，扣案附表二編號1所示之物沒收，未扣案犯罪所得新臺幣貳仟元沒收之，於全部或一部不能沒收時，追徵之。 原判決所處之刑撤銷。 吳偉豪販賣第二級毒品，累犯，處有期徒刑參年玖月  2 吳偉豪販賣第二級毒品，累犯，處有期徒刑伍年參月，扣案附表二編號1所示之物沒收，未扣案犯罪所得新臺幣壹仟伍佰元沒收之，於全部或一部不能沒收時，追徵之。 原判決所處之刑撤銷。 吳偉豪販賣第二級毒品，累犯，處有期徒刑參年捌月  3 吳偉豪販賣第二級毒品，累犯，處有期徒刑伍年參月，扣案附表二編號1所示之物沒收，未扣案犯罪所得新臺幣壹仟參佰元沒收之，於全部或一部不能沒收時，追徵之。 原判決所處之刑撤銷。 吳偉豪販賣第二級毒品，累犯，處有期徒刑參年捌月  4 吳偉豪販賣第二級毒品，累犯，處有期徒刑伍年肆月，扣案附表二編號1所示之物沒收。 原判決所處之刑撤銷。 吳偉豪販賣第二級毒品，累犯，處有期徒刑參年玖月  5 吳偉豪販賣第二級毒品，累犯，處有期徒刑伍年貳月，扣案附表二編號1所示之物沒收，未扣案犯罪所得新臺幣陸佰元沒收之，於全部或一部不能沒收時，追徵之。 原判決所處之刑撤銷。 吳偉豪販賣第二級毒品，累犯，處有期徒刑參年柒月 
以上正本證明與原本無異。
如不服本判決應於收受本判決後20日內向本院提出上訴書狀，其
未敘述上訴理由者並應於提起上訴後20日內向本院補提理由書狀
（均須按他造當事人之人數附繕本）「切勿逕送上級法院」。
中　　華　　民　　國　　111 　年　　10　　月　　18　　日
　　　　　　　　　　　　　　　　　　　書記官  蕭家玲　　
附錄論罪科刑法條：
毒品危害防制條例第4條
製造、運輸、販賣第一級毒品者，處死刑或無期徒刑；處無期徒
刑者，得併科新臺幣3千萬元以下罰金。
製造、運輸、販賣第二級毒品者，處無期徒刑或10年以上有期徒
刑，得併科新臺幣1千5百萬元以下罰金。
製造、運輸、販賣第三級毒品者，處7年以上有期徒刑，得併科
新臺幣1千萬元以下罰金。
製造、運輸、販賣第四級毒品者，處5年以上12年以下有期徒刑
，得併科新臺幣5百萬元以下罰金。
製造、運輸、販賣專供製造或施用毒品之器具者，處1年以上7年
以下有期徒刑，得併科新臺幣1百50萬元以下罰金。
前五項之未遂犯罰之。
【附件】
臺灣橋頭地方法院刑事判決
                                       110年度訴字第88號
公　訴　人　臺灣橋頭地方檢察署檢察官
被　　　告　吳偉豪　
選任辯護人　張清雄律師
            曾本懿律師
上列被告因毒品危害防制條例案件，經檢察官提起公訴（110年
度偵字第1111、3033號），本院判決如下：
    主  文
吳偉豪犯附表一編號1至5所示之罪，共5罪，各處如「宣告刑及
沒收」欄所示之刑及沒收。應執行有期徒刑陸年陸月。
    事  實
一、吳偉豪明知甲基安非他命屬毒品危害防制條例所定列管之第
    二級毒品，依法不得販賣、持有，竟意圖營利基於販賣第二
    級毒品之犯意，分別於附表一編號1至5所示時地販賣甲基安
    非他命與鄭琇芳（編號1至3）、石坑文（編號4至5），並分
    別收取編號1至5所示價金（各次交易數量及金額如各編號所
    示）。嗣經警對吳偉豪持用行動電話門號0000000000號進行
    通訊監察，並於民國110年1月12日11時30分許於臺中市○○區
    ○○路00○0號前拘提到案，並扣得其持供本件犯罪所用如附表
    二編號1所示手機1支（含門號0000000000號SIM卡1張），始
    悉上情。
二、案經高雄市政府警察局楠梓分局報告臺灣橋頭地方檢察署檢
    察官偵查起訴。
    理  由
甲、證據能力之說明：被告以外之人於審判外之陳述，雖不符前
    4條之規定，而經當事人於審判程序同意作為證據，法院審
    酌該言詞陳述或書面陳述作成時之情況，認為適當者，亦得
    為證據，刑事訴訟法第159條之5第1項定有明文。查本判決
    所引用被告吳偉豪以外之人於審判外之供述，性質上屬傳聞
    證據，然業經被告、辯護人及檢察官於本院審判程序時同意
    作為證據（訴卷第282頁），復依法踐行調查證據程序乃認
    作為證據要屬適當，均得採為認定事實之依據。
乙、實體事項：
一、認定有罪之理由
(一)上揭犯罪事實，業據被告於偵查及本院歷次審理時均坦承不
    諱（偵一卷第145至147頁、訴卷第38、68、138、281頁），
    核與證人鄭琇芳、石坑文、黃國書分別於警偵及審理時證述
    相符（警一卷第21至29頁，偵一卷第35至36、135至136頁，
    訴卷第244至247、283至286頁），並有本院通訊監察書及通
    訊監察譯文（見警一卷第37至40、57至85頁）在卷可稽，足
    認被告之任意性自白與事實相符，應可採信。
(二)起訴書附表編號2（即本判決附表一編號2）雖記載交易時間
    為109年11月1日20時20分許，然依據被告與證人鄭琇芳同日
    20時24分通訊監察譯文所載雙方有「喂，我到了」、「我在
    籃球場這，我轉過去」等對話（警一卷第40頁），足認該日
    20時20分雙方尚未碰面，應係同日時24分通話後碰面始完成
    本件毒品交易，起訴書就此部分交易時間記載容非精確，但
    事實仍屬同一，遂由本院更正為附表一編號2「交易時間」
    欄所載。
(三)被告就附表一編號4所為應成立販賣第二級毒品既遂罪，但
    無從佐證獲有犯罪所得之說明
  ⒈刑法之販賣罪，倘售賣者與購買者雙方就標的物、價金等要
    素之意思表示一致時，其民事上買賣契約即已成立（是否背
    於公序良俗而無效係另一事），即得認已著手實施販賣之構
    成要件行為，但販賣行為完成與否，則有賴標的物是否交付
    而為區分既、未遂之標準，祇要被告原有販賣毒品故意且著
    手實施販賣行為，即應分別論以販賣毒品既遂或未遂。茲依
    被告及證人石坑文、黃國書所述及卷內通訊監察譯文，可知
    被告自始係基於販賣之意與石坑文聯繫毒品交易，雙方電話
    中議定由被告販賣2,000元甲基安非他命與石坑文，商議過
    程中並無他人參與，毒品亦係被告藏放衣物袋內再委請不知
    情之黃國書帶至指定地點交與石坑文，堪信被告確係基於計
    算自己利益之意思而著手實施販賣毒品，並利用不知情之黃
    國書將毒品交付石坑文，自應論以販賣毒品既遂。
  ⒉另被告及石坑文雖於偵查中均供（證）稱本次交易石坑文應
    支付購毒款係從被告先前積欠債務內扣抵，然被告於審理中
    改稱︰伊電話中告知石坑文會有人拿毒品給他，請石坑文拿1
    ,000元給這個人及幫伊儲值1,000元遊戲點數，後來他沒有
    幫伊儲值等語（訴卷第291頁）；石坑文於審理中改稱︰伊原
    本與被告講好拿1,000元給到場交付毒品之人及幫被告儲值1
    ,000元遊戲點數，但到場之人硬要伊交付2,000元，伊就拿2
    ,000元現金給他等語（訴卷第245至246頁），二人先後所述
    已有不一，則被告是否因此獲有扣抵債務之利益已屬有疑；
    另依證人黃國書於審理中證稱︰被告於109年11月30日拿1個
    衣物袋請伊拿到臺中交給石坑文，伊不知道袋內藏有毒品，
    伊將袋子交給石坑文就離開，沒有向他收取2,000元等語（
    訴卷第284至286頁），亦未提及有何代被告向石坑文收取款
    項之情事。是被告及石坑文、黃國書彼此針對本次毒品交易
    有無實際支付對價暨方式均不一致，且通訊監察譯文無法證
    明被告果有收取價金之舉，基於「罪證有疑、利於被告」原
    則，僅能認定被告編號4犯行未收取價金或獲得其他財產上
    不法利益，起訴書認此部分被告係以毒品抵債云云，尚有誤
    會。
(四)又販賣毒品，本無一定價格，各次買賣之價格，當亦各有差
    異，隨供需雙方之資力、關係之深淺、需求之數量、貨源之
    充裕與否、販賣者對於資金之需求如何即殷切與否，以及政
    府查緝之態度，進而為各種不同之風險評估，而為機動性之
    調整，是其價格標準，自非一成不變，且販賣者從各種「價
    差」或「量差」或係「純度」謀取利潤方式，或有差異，然
    其所圖利益之非法販賣行為目的，則屬相同，並無二致，本
    案雖未能查知被告實際購入毒品成本為何，然因被告與鄭琇
    芳、石坑文彼此間並非近親或有任何特殊情誼，當無可能甘
    冒重責而無償交付上述毒品之理。故被告前揭有償交易第二
    級毒品除有反證可資認定果係基於其他非關圖利之本意外，
    尚難徒因無法查悉販入價格即遽謂主觀上諉無營利意圖、進
    而阻卻販賣毒品犯行之追訴。綜前所述，本件事證明確，被
    告犯行洵堪認定，應依法論科。
二、論罪科刑：
(一)核被告吳偉豪所為，係犯毒品危害防制條例第4條第2項之販
    賣第二級毒品罪。被告各次販賣前意圖販賣而持有甲基安非
    他命之低度行為，各應為其後販賣之高度行為所吸收，不另
    論罪。被告就附表一編號4所示販賣第二級毒品犯行係利用
    不知情之黃國書為之，為間接正犯。又其所犯上開販賣第二
    級毒品共5罪，犯意各別，行為互殊，應予分論併罰。
(二)刑之加重減輕事由︰
  ⒈被告前因施用毒品及侵占案件，經本院分別判處有期徒刑3月
    、3月、3月確定，再以107年度聲字第1487號裁定應執行有
    期徒刑7月，於108年2月22日易科罰金執行完畢，有臺灣高
    等法院被告前案紀錄表在卷可參（訴卷第297至312頁）。是
    被告前受有期徒刑執行完畢後，5年內故意再犯本案有期徒
    刑以上之罪，均為累犯，且無應量處最低度刑之情形，即與
    司法院釋字第775號解釋所指應就累犯是否應加重其最低本
    刑為裁量之情形不符，本院自應依累犯規定加重其刑（無期
    徒刑部分依刑法第65條第1項規定不予加重），並無庸為上
    開裁量。
  ⒉毒品危害防制條例第17條第2項規定「犯第4條至第8條之罪於
    偵查及歷次審判中均自白者，減輕其刑」，旨在鼓勵犯罪行
    為人之悛悔，同時使偵、審機關易於發現真實，以利毒品之
    查緝，俾收防制毒品危害之效，而所謂自白乃對自己之犯罪
    事實全部或主要部分為肯定供述之意，倘被告已供陳與犯罪
    構成要件合致之事實，縱時日、處所、行為態樣、行為階段
    等非構成犯罪事實之要素略有不符，亦不影響其為自白，又
    所謂偵查自白，祇須被告於偵查中曾經自白，即得認有該條
    項之適用，固不以始終承認犯罪為必要，但仍限於偵查中至
    少有一次自白，始符合此項減輕其刑規定（最高法院101年
    度台上字第4205號判決意旨參照）。本件被告雖於第2次警
    詢否認附表一編號2、3犯行，第1次偵訊及本院羈押庭時否
    認編號1至3犯行，然於110年2月24日第2次偵訊坦承全部犯
    行，是其偵查中至少有一次自白並在歷次審判過程坦認全部
    犯行，依上開說明應適用毒品危害防制條例第17條第2項規
    定就各次販賣第二級毒品犯行均減輕其刑。又被告就附表一
    編號4犯行有無獲取犯罪所得一節所述雖與本院認定不同，
    但已針對販賣毒品罪之主要構成要件事實坦認不諱，仍無礙
    上開偵審自白之效力。
  ⒊毒品危害防制條例第17條第1項規定所稱「供出毒品來源，因
    而查獲其他正犯或共犯者」，係指犯罪行為人供出與「本案
    」毒品來源有關之其他正犯或共犯資料，使調查或偵查犯罪
    之公務員得據以對之發動調查或偵查，並因此而確實查獲其
    人、其犯行者，始足當之（最高法院109年度台上字第2188
    號判決意旨參照）。查被告雖供稱其毒品來源分別係莊琍琍
    、綽號「草莓」之蔣坤昇，然警方查緝被告到案前已先行監
    聽莊琍琍、蔣坤昇蒐證，此有屏東縣政府警察局內埔分局及
    高雄市政府警察局楠梓分局員警職務報告在卷可憑（訴卷第
    95、177、233至234頁），顯非查獲被告後依其供述始對莊
    琍琍、蔣坤昇發動偵查，且卷內並無莊琍琍、蔣坤昇另案查
    獲毒品案與被告本案毒品來源具有關聯性之事證，自無從依
    毒品危害防制條例第17條第1項規定減輕或免除其刑，附此
    述明。
  ⒋準此，被告就所涉前揭販賣第二級毒品犯行具有加重（累犯
    ，但法定刑為無期徒刑部分不得加重）事由及減輕（毒品危
    害防制條例第17條第2項）事由，應依刑法第71條第1項規定
    分別先加重後減輕之。
(三)爰以行為人之責任為基礎，分別審酌︰
  ⒈被告明知甲基安非他命為列管之第二級毒品，具有成癮性，
    服用後會產生依賴性、耐藥性且戒癮不易，嚴重影響他人身
    心健康，竟無視國家杜絕毒品犯罪之禁令販賣以牟利，致購
    買毒品者沈迷毒癮而無法自拔，戕害國民身心健康，危害社
    會治安助長毒品氾濫，所為實值非難；惟念其犯後坦承犯行
    ，兼衡販賣所得價金等犯罪情節；再酌以自陳國中畢業、現
    無業等一切情狀（訴卷第292頁），分別量處如附表一「宣
    告刑及沒收」欄所示之刑。
  ⒉又數罪併罰之定應執行之刑，係出於刑罰經濟與責罰相當之
    考量，並非予以犯罪行為人或受刑人不當之利益，相較於刑
    法第57條所定科刑時應審酌之事項係對一般犯罪行為之裁量
    ，定應執行刑之宣告，乃對犯罪行為人本身及所犯各罪之總
    檢視，除應考量行為人所犯數罪反應出之人格特性，並應權
    衡審酌行為人之責任與整體刑法目的及相關刑事政策，在量
    刑權之法律拘束性原則下，依刑法第51條第5款之規定，採
    限制加重原則，以宣告各刑中之最長期為下限，各刑合併之
    刑期為上限，但不得逾30年，資為量刑自由裁量權之外部界
    限，並應受法秩序理念規範之比例原則、平等原則、責罰相
    當原則、重複評價禁止原則等自由裁量權之內部抽象價值要
    求界限之支配，使以輕重得宜，罰當其責，俾符合法律授與
    裁量權之目的，以區別數罪併罰與單純數罪之不同，兼顧刑
    罰衡平原則（最高法院101年度台抗字第461號裁定要旨參照
    ）。本院審酌被告販賣毒品次數5次、對象僅2人且所得金額
    分別為600元至2,000元不等；犯罪時間從109年10月至12月
    間，並考量犯後坦承犯行，減少司法資源耗費，復衡酌其日
    後仍有回歸社會生活必要，兼衡數罪併罰限制加重與多數犯
    罪責任遞減原則，分別就其所犯附表一各罪宣告刑定應執行
    之刑如主文所示。
三、沒收︰犯第4條至第9條、第12條、第13條或第14條第1項、第
    2項之罪者，其供犯罪所用之物，不問屬於犯罪行為人與否
    ，均沒收之，毒品危害防制條例第19條第1項定有明文。扣
    案附表二編號1所示手機（含門號0000000000號SIM卡）乃被
    告附表一編號1至5各次販毒對外聯絡之物，業經其供承不諱
    ，並有通聯譯文在卷可佐，核屬供犯罪所用之物，不問屬於
    被告與否，應依毒品危害防制條例第19條第1項規定於附表
    一編號1至5所示各罪主文宣告沒收。另被告於附表一編號1
    至3、5販賣毒品所收取價金均為其犯罪所得，雖未扣案，仍
    應依刑法第38條之1第1項前段、第3項規定宣告沒收，並於
    全部或一部不能沒收或不宜執行沒收時，追徵之（因犯罪所
    得為新臺幣，且金額已屬確定，毋庸記載追徵其價額）。
據上論斷，應依刑事訴訟法第299條第1項前段，判決如主文。
本案經檢察官陳俊宏提起公訴，檢察官陳俐吟到庭執行職務。
中　　華　　民　　國　  111　　年　　2　　月　　16　　日
             刑事第六庭  審判長法　官   陳明呈
                               法  官   陳奕帆
                               法  官   黃英彥
以上正本證明與原本無異。
如不服本判決應於收受送達後20日內向本院提出上訴書狀，並應
敘述具體理由；如未敘述上訴理由者，應於上訴期間屆滿後20日
內向本院補提理由書（均須按他造當事人之人數附繕本）「切勿
逕送上級法院」。
中　　華　　民　　國　  111　　年　　2　　月　　16　　日
                               書記官   陳俊亦
附錄本案論罪科刑法條：
毒品危害防制條例第4條第2項
製造、運輸、販賣第二級毒品者，處無期徒刑或10年以上有期徒
刑，得併科新臺幣1千5百萬元以下罰金。
附表一：

編號 交易時間 地點 對象 毒品種類、重量、金額及交易方式 宣告刑及沒收 1 109年10月31日15時許 高雄市○○區○○街000號附近公園 鄭琇芳 吳偉豪以行動電話門號0000000000號與鄭琇芳行動電話門號0000000000號聯繫談論毒品交易事宜，雙方於109年10月31日1時25分通話中議定由鄭琇芳向吳偉豪購買2,000元甲基安非他命，吳偉豪於同日15時許至左列地點向鄭琇芳收取價金2,000元，當場交付重量不詳甲基安非他命1包與鄭琇芳既遂 吳偉豪販賣第二級毒品，累犯，處有期徒刑伍年肆月，扣案附表二編號1所示之物沒收，未扣案犯罪所得新臺幣貳仟元沒收之，於全部或一部不能沒收時，追徵之。 2 109年11月1日20時24分許（起訴書誤載為20分許） 高雄市楠梓區東寧路公園籃球場旁停車場 同上 吳偉豪以行動電話門號0000000000號與鄭琇芳行動電話門號0000000000號聯繫談論毒品交易事宜，雙方於109年11月1日19時9分通話中議定由鄭琇芳向吳偉豪購買1,500元甲基安非他命，吳偉豪於同日20時24分許至左列地點向鄭琇芳收取價金1,500元，當場交付重量不詳甲基安非他命1包與鄭琇芳既遂 吳偉豪販賣第二級毒品，累犯，處有期徒刑伍年參月，扣案附表二編號1所示之物沒收，未扣案犯罪所得新臺幣壹仟伍佰元沒收之，於全部或一部不能沒收時，追徵之。 3 109年12月2日10時許 高雄市○○區○○路000號「全球檳榔攤」前 同上 鄭琇芳以行動電話門號0000000000號與吳偉豪行動電話門號0000000000號聯繫談論毒品交易事宜，雙方於109年12月2日9時53分通話中議定由鄭琇芳向吳偉豪購買1,300元甲基安非他命，吳偉豪於同日10時許至左列地點向鄭琇芳收取價金1,300元，當場交付重量不詳甲基安非他命1包與鄭琇芳既遂 吳偉豪販賣第二級毒品，累犯，處有期徒刑伍年參月，扣案附表二編號1所示之物沒收，未扣案犯罪所得新臺幣壹仟參佰元沒收之，於全部或一部不能沒收時，追徵之。 4 109年12月1日0時許 臺中市○○區○○路○段000號統一超商 石坑文 吳偉豪以行動電話門號0000000000號與石坑文行動電話門號0000000000號聯繫談論毒品交易事宜，雙方於109年11月30日22時43分通話中議定由石坑文向吳偉豪購買2,000元甲基安非他命，吳偉豪委由不知情之黃國書於翌（1）日0時許，在左列地點送交一袋衣物（內藏有重量不詳甲基安非他命1包）與石坑文既遂，石坑文未支付款項即離開現場且迄今仍未付款 吳偉豪販賣第二級毒品，累犯，處有期徒刑伍年肆月，扣案附表二編號1所示之物沒收。 5 109年12月11日2時許 臺中市○○區○○路○段000號統一超商 同上 吳偉豪以行動電話門號0000000000號與石坑文行動電話門號0000000000號聯繫談論毒品交易事宜，嗣吳偉豪於109年12月11日2時許至左列地點與石坑文見面，兩人當場議定由石坑文向吳偉豪購買600元甲基安非他命，吳偉豪收取價金600元後，交付重量不詳甲基安非他命1包與石坑文既遂 吳偉豪販賣第二級毒品，累犯，處有期徒刑伍年貳月，扣案附表二編號1所示之物沒收，未扣案犯罪所得新臺幣陸佰元沒收之，於全部或一部不能沒收時，追徵之。 
附表二：
編號 扣案物品 備註 1 扣案OPPO牌手機壹支（IMEI碼：000000000000000、000000000000000，含行動電話門號0000000000號SIM卡壹張） 被告所有供附表一編號1至5所示販賣毒品聯繫所用之物